ro-RO: Articole sportive > Atletism > Tenis > Accesorii pentru rachete de tenis: Protecții pentru cadrul rachetei; Amortizoare pentru vibrații rachetă; Cerneală și carduri pentru șablon pe corzile rachetei; Genți pentru rachete de tenis; Huse pentru rachete de tenis; Gripuri și bandă pentru rachete de tenis; Elemente de fixare pentru racordaje rachete de tenis; Racordaje rachete de tenis
fr: Équipements sportifs > Divers sports > Tennis > Accessoires pour raquettes de tennis: Protections de cadre de raquette; Amortisseurs de vibrations de raquette; Encres et pochoirs de cordage; Sacs pour raquettes de tennis; Housses pour raquettes de tennis; Poignées et ruban adhésif pour raquette de tennis; Œillets pour raquette de tennis; Cordage de raquette de tennis
ru: Спортивные товары > Соревновательный спорт > Теннис > Аксессуары для теннисных ракеток: Защита обода ракетки; Виброгасители для ракеток; Трафареты и чернила для теннисных струн; Сумки для теннисных ракеток; Чехлы для теннисных ракеток; Намотка и лента для теннисных ракеток; Протекторы для теннисных ракеток; Струны для теннисных ракеток
de: Sportartikel > Athletik > Tennis > Tennisschlägerzubehör: Schläger-Rahmenschutz; Schlägervibrationsdämpfer; Schablonen & Farbe für Saiten; Tennisschlägertaschen; Tennisschlägerhüllen; Griffbänder; Ösenbänder für Tennisschläger; Tennissaite
ko: 스포츠용품 > 운동 > 테니스 > 테니스 라켓 부대용품: 라켓 프레임 보호대; 라켓 진동 댐퍼; 스트링 스텐실 잉크 및 카드; 테니스 라켓 가방; 테니스 라켓 커버; 테니스 라켓 그립/테이프; 테니스 라켓 그로밋; 테니스 라켓 스트링
cs: Sportovní potřeby > Atletické sporty > Tenis > Příslušenství k tenisovým raketám: Chrániče rámů raket; Tlumiče vibrací na rakety; Šablony a barvy na výplety raket; Tašky na tenisové rakety; Obaly na tenisové rakety; Gripy a pásky pro tenisové rakety; Průchodky k tenisové raketě; Výplety pro tenisové rakety
sk-SK: Športový tovar > Atletika > Tenis > Príslušenstvo k tenisovým raketám: Chrániče rámov rakiet; Tlmiče vibrácií rakety; Farba na šablóny a kartičky; Tašky na tenisové rakety; Obaly na tenisové rakety; Gripy a páska na tenisové rakety; Prechodky na tenisové rakety; Výplet tenisovej rakety
nl: Sportartikelen > Lichaamssporten > Tennis > Accessoires voor tennisrackets: Racketframebeschermers; Trillingsdempers voor rackets; Bespanningssjablonen en -inkt; Tassen voor tennisrackets; Tennisrackethoezen; Grips en tape voor tennisrackets; Zeilringen voor tennisrackets; Snaren voor tennisrackets
it: Articoli sportivi > Sport > Tennis > Accessori per racchette da tennis: Protezioni per telaio di racchette; Antivibranti per racchetta; Inchiostro e mascherine per corde; Borse per racchette da tennis; Foderi per racchette da tennis; Impugnature e nastro per racchette da tennis; Occhielli per racchetta da tennis; Corda per racchetta da tennis
pl: Sprzęt sportowy > Sport > Tenis > Akcesoria do rakiet tenisowych: Ochraniacze na ramy rakiet; Tłumiki drgań rakiet; Tusze i szablony do malowania naciągów; Torby na rakiety tenisowe; Pokrowce na rakiety tenisowe; Uchwyty i taśmy do rakiet tenisowych; Przelotki do rakiet tenisowych; Naciąg do rakiet tenisowych
hu: Sportszerek > Atlétika > Tenisz > Teniszütő-kiegészítők: Ütőkeretvédők; Ütő-rezgéscsillapítók; Húrfestő sablonok és tinták; Teniszütő táskák; Teniszütő-tokok; Teniszütő markolatok és szalagok; Teniszütő-tömítések; Teniszütő húr
zh-CN: 体育用品 > 田径 > 网球用品 > 网球拍配件: 球拍框保护贴; 球拍减振器; 拍线喷字墨水与网板; 网球拍包; 网球拍套; 网球拍握把/缠绕带; 网球拍索环; 网球拍线
sl-SI: Športna oprema > Šport > Tenis > Dodatki za teniške loparje: Zaščite za okvir loparja; Blažilci vibracij za loparje; Črnilo in šablonske kartice za strune; Torbe za teniške loparje; Pokrivala za teniške loparje; Ročaji in trakovi za teniške loparje; Obroči za teniške loparje; Strune za teniške loparje
tr: Spor Malzemeleri > Spor Ekipmanları > Tenis > Tenis Raketi Aksesuarları: Raket çerçeve koruyucuları; Raket Titreşim Sönümleyicileri; Kordaj şablon mürekkepleri ve kartları; Tenis Raket Çantaları; Tenis raketi kılıfları; Tenis Raket Sapları ve Bantları; Tenis Raket Grommetleri; Tenis Raketi İpi
sv: Sportartiklar > Idrott och sport > Tennis > Tennisrackettillbehör: Ramskydd för racketar; Racketvibreringsdämpare; Schablonfärg och mallar för strängar; Tennisracketväskor; Tennisracketfodral; Grepp och tejp för tennisracket; Grommets för tennisracket; Tennisracketsträng
bg-BG: Спортни стоки > Спортни занимания > Тенис > Аксесоари за ракети за тенис: Протектори рамката на ракети; Виброгасители за ракети; Мастило и шаблони за кордаж; Чанти за ракети за тенис; Калъфи за тенис ракети; Грипове и ленти за ракети за тенис; Втулки за ракети за тенис; Корда за ракети за тенис
th: อุปกรณ์กีฬา > การกีฬา > เทนนิส > อุปกรณ์เสริมไม้เทนนิส: อุปกรณ์ป้องกันกรอบไม้แร็กเก็ต; อุปกรณ์ลดการสั่นสะเทือนของไม้เทนนิส; หมึกและแผ่นสเตนซิลสำหรับเอ็นไม้; กระเป๋าใส่ไม้เทนนิส; ปลอกไม้เทนนิส; ที่จับและเทปของไม้เทนนิส; ห่วงขอบยางไม้เทนนิส; สายไม้เทนนิส
es: Equipamiento deportivo > Equipamiento para atletismo > Tenis > Accesorios para raquetas de tenis: Protectores de marco para raquetas; Amortiguadores de vibraciones de raqueta; Tinta y plantillas para cordajes; Bolsas para raquetas de tenis; Fundas para raquetas de tenis; Empuñaduras y cintas para raquetas de tenis; Ojales para raqueta de tenis; Cuerda de raqueta de tenis
en: Sporting Goods > Athletics > Tennis > Tennis Racket Accessories: Racket Frame Protectors; Racket Vibration Dampeners; String Stencil Ink & Cards; Tennis Racket Bags; Tennis Racket Covers; Tennis Racket Grips & Tape; Tennis Racket Grommets; Tennis Racket String
zh-TW: 體育用品 > 競技體育 > 網球 > 網球拍配件: 球拍邊框保護套; 球拍避震器; 網球線穿線板與墨水; 網球拍包; 網球拍套; 網球拍把手/握柄布; 網球拍護框; 網球拍纏繩
el: Αθλητικά είδη > Αθλητισμός > Τένις > Αξεσουάρ ρακέτας τένις: Προστατευτικά σκελετού ρακετών; Αποσβεστήρες κραδασμών ρακέτας; Μελάνι και κάρτες στένσιλ πλεγμάτων; Τσάντες ρακέτας τένις; Καλύμματα ρακετών τένις; Λαβές & ταινίες για ρακέτες τένις; Προστατευτικά για ρακέτες τένις; Χορδές για ρακέτες τένις
vi: Dụng cụ thể thao > Điền kinh > Quần vợt > Phụ kiện vợt quần vợt: Đồ bảo vệ khung vợt; Cục giảm chấn vợt; Mực in & khung sơn logo mặt vợt; Túi đựng vợt quần vợt; Bao vợt tennis; Cốt vợt & băng quấn vợt quần vợt; Lỗ xỏ dây vợt quần vợt; Dây căng vợt quần vợt
pt-PT: Artigos de desporto > Atividade desportiva > Ténis > Acessórios de raquetes de ténis: Protetores de armação de raquetes; Amortecedores de vibração de raquetes; Tinta e cartões de molde para cordas; Sacos para raquetes de ténis; Capas para raquetes de ténis; Fitas e punhos de raquetes de ténis; Grommets para raquetes de ténis; Fio para raquete de ténis
lt-LT: Sporto prekės > Atletika > Tenisas > Teniso rakečių priedai: Rakečių rėmų apsaugos; Rakečių vibracijos slopintuvai; Stygų šablonų rašalas ir kortelės; Teniso rakečių krepšiai; Teniso rakečių dėklai; Teniso rakečių rankenos ir juosta; Teniso rakečių įvorės; Teniso rakečių stygos
nb: Sportsutstyr > Friidrett > Tennis > Tilbehør til tennisracketer: Racketrammebeskyttere; Vibrasjonsdempere for racketer; Sjablonger og blekk for strenger; Vesker til tennisracketer; Rackettrekk for tennis; Grep og tape for tennisracketer; Maljer til tennisracketer; Snor til tennisracketer
da: Sportsartikler > Atletik > Tennis > Tennisketsjertilbehør: Rammebeskyttere til ketchere; Ketsjerstøddæmpere; Skabeloner og blæk til ketcherstrenge; Tennisketsjertasker; Ketcheretuier til tennis; Tennisketsjergreb og -tape; Tennisketsjertyller; Tennisketsjerstrenge
fi: Urheilutarvikkeet > Urheilu > Tennis > Tennismailojen lisätarvikkeet: Mailan kehyksen suojat; Mailan tärinänvaimentimet; Jänteiden sabluunat ja musteet; Tennismailalaukut; Tennismailojen suojukset; Tennismailan gripit ja teipit; Tennismailan holkit; Tennismailan nauha
pt-BR: Artigos esportivos > Artigos para prática de esportes > Tênis > Acessórios para raquetes de tênis: Protetores de aro de raquete; Amortecedores de vibração de raquetes; Tintas e gabaritos para cordas; Sacos para raquetes de tênis; Capas de raquete de tênis; Fita e punhos de raquete de tênis; Ilhós para raquete de tênis; Cordas de raquete de tênis
hr-HR: Sportska oprema > Atletika > Tenis > Pribor za teniske rekete: Štitnici za okvir reketa; Prigušivači vibracija za reket; Boje i šablone za reket; Torbe za teniske rekete; Navlake za teniski reket; Drške i trake za teniske rekete; Zamjenski umetci za teniske rekete; Žica za teniski reket
ja: スポーツ用品 > スポーツ競技 > テニス > テニスラケット関連用品: ラケットフレームプロテクター; ラケット振動止め; ストリングステンシルインク・カード; テニスラケットバッグ; テニスラケットカバー; テニスラケット用グリップテープ; テニスラケット用グロメット; テニスラケット用ストリング